臺灣高雄地方法院刑事判決　　　　　　　　　　　　九十一年度易字第三二八一號
　　公　訴　人　臺灣高雄地方法院檢察署檢察官
　　被　　　告　甲○○
右列被告因竊盜等案件，經檢察官聲請簡易判決處刑（九十一年度偵字第九六四０號
），暨併案審理（九十一年偵字第一一二三四號及第一一二四四號），本院簡易庭因
認不宜以簡易判決處刑（九十一年檢字第二六九號），改依通常程序審理，判決如左
：
    主  文
甲○○連續攜帶兇器竊盜未遂，處有期徒刑拾月；扣案之老虎鉗壹支及鑰匙貳支均沒
收。
    事  實
一、甲○○前有竊盜、妨害兵役及搶奪搶劫軍法等多項前科，其於民國七十二年間因
    違反妨害兵役治罪條例，經本院於七十二年六月十九日以七十二年訴字第七三七
    號判決有期徒刑一年，褫奪公權一年確定，復於同年因犯搶奪搶劫軍法，及恐嚇
    等案件，經本院以七十二年訴字第五六四號判決無期徒刑，褫奪公權終身，經上
    訴於台南高等法院高雄分院以七十三年上更一字第二八五號將原判決撤銷，改判
    無期徒刑，褫奪公權終身，再經上訴最高法院於七十三年十月十一日以七十三年
    台上字第五二五九號上訴駁回確定，並於七十二年九月二十六日入監執行，先後
    於八十年經減刑，搶奪搶劫軍法減為有期徒刑十五年四月，褫奪公權十年，兵役
    法減為有期徒刑三月，褫奪公權一年，二案接續執行，指揮書執畢日期為八十六
    年七月九日，雖於八十年五月二十二日縮短刑期假釋出監， 惟於八十一年假釋期
    間另違反麻醉藥品條例及肅清煙毒條例，經本院以八十一年訴字第一七八一號判
    決定應執行有期徒刑三年六月，褫奪公權二年，經上訴於台灣高等法院高雄分院
    於八十二年一月二十七日以八十一年上訴字第二九００號判決駁回上訴確定，並
    撤銷前開假釋，指揮書執畢日期為九十二年一月十九日，又於八十七年七月十八
    日假釋出監，其縮刑期滿日期為九十一年九月二十三日，於假釋期間中（不構成
    累犯）竟不知悛悔，正當作人。竟基於意圖為自己不法所有之竊盜概括犯意，而
    連續為下列行為：
（一）於九十一年五月三日十四時三十分許，攜帶其所有客觀上可供兇器使用的老虎
      鉗一支，行經高雄市○○區○○路一六九號巷口，見中台通訊股份有限公司所
      有（下稱中台公司）之車號ＹＶ—八四七一號工程車上放置有一工具箱（內置
      電鑽、充電器等工具），即持前開老虎鉗著手破壞工具箱之鎖（毀損部分未據
      告訴），企圖撬開工具箱竊取內置之工具時，適經中台公司之技術人員返回該
      車處，發現甲○○在工程車上，即逮捕甲○○，並報警處理，而未得手。並於
      同日經由台灣高雄地方法院檢察署檢察官限制住居而飭回。
（二）復於九十一年五月十四日七時許，在高雄市○○路七七號前，見林志緯所有之
      車號ＲＤＨ—七五一號輕型機車停置於路旁，即以自備之鑰匙開啟發動後，竊
      得該機車，並供己騎乘使用，而於同月二十日，騎乘前開所竊得之機車，行經
      高雄縣鳳山市○○路○段台糖加油站附近時，見高雄縣警察局保安大隊巡邏車
      經過時，黃君璧立即停車，並將該機車停置在路旁，另走到路邊而蹲在路旁之
      行道樹下，因形跡可疑，即為保安大隊員警發覺而盤查，且在甲○○身旁草叢
      內扣得機車鑰匙一支，而查獲前情。
（三）又於同月二十一日六時許，甲○○徒步行走至高雄市○○區○○街九二號前，
      見黃登貴所有之車號ＹＰＧ—一八八號輕型機車停在路邊，機車鑰匙尚插在電
      源孔上，仍承前開之犯意，即發動並竊得該機車後，供己騎乘使用，嗣於同日
      十五時三十分許，黃君璧騎乘前開所竊得之機車行經高雄市三民區○○○路與
      熱河街口時，為警查獲。
二、案經高雄市政府警察局三民第二分局、高雄縣政府警察局保安隊及高雄市政府警
    察局鼓山分局報請臺灣高雄地方法院檢察署檢察官偵查後聲請簡易判決處刑。
    理  由
壹、有罪部分：
  一、右揭犯罪事實一之（三）之部分，業據被告於警、偵訊及本院審理時坦承無訛
      ，核與被害人黃登貴指述失竊情節相符，復有扣押物品目錄表、贓物認領保管
      單、車籍作業系統—查詢認可資料及車輛竊盜、車牌失竊資料個別查詢報表各
      一份在卷可按，是被告此部分犯行之自白核與事證相符，堪以採信。
  二、訊據被告固坦承於右揭犯罪事實（一）及（二）之時間，在上述地點，有以扣
      案之老虎鉗去轉工具箱，以及車號ＲＤＨ—七五一號機車之排氣管及引擎軍事
      熱的等情無訛。惟矢口否認有何竊盜犯行，就前揭犯罪事實（一）之部分辯稱
      ：扣案之老虎鉗並非伊所有，是放置在工程車上之工具，且工具箱並未被伊打
      開，伊當時僅是想看看車上有何東西，伊並無竊盜之意，另就犯罪事實（二）
      之部分則辯稱：當時伊走在國泰路上，並站在路邊等朋友，有一台機車停放在
      路邊距離伊有五、六十公尺，該台機車並非伊所竊取，是警察要栽贓伊云云。
  三、惟查：
  （一）右揭犯罪事實（一）之部分，業據被害人即中台公司技術員戴德通於警詢中
        指陳：於九十一年五月三日十四時三十分許，伊公司之工程車停放在高雄市
        ○○路一六九號巷口，伊發現被告持老虎鉗破壞工程車上工具箱之鎖頭，當
        場被伊等人發現，並抓住被告，工具箱內所放置之電鑽及衝電器等物幸未遭
        竊，並經伊檢視被告所持之老虎鉗並非伊公司所有，應為被告所帶來等語甚
        詳，且被告於警、偵訊中亦坦承：伊於前開時、地，持老虎鉗剪開前開車號
        自小貨車候車廂內工具箱之鎖頭，欲竊取電動工具看是否可供自己使用，伊
        當時只是撬開鎖，工程車之人員就來，伊並沒有偷到東西等語，另有扣押物
        品清單一紙，及工程車之工具箱及被告所用之破壞工具箱之老虎前照片共三
        幀在卷足稽，足認被告此部分犯行，於本院審理時所辯顯係卸責之詞，不足
        採信。
  （二）又被告所持有用以行竊之老虎鉗，主要構成部分為鐵質，整支長約二十一公
        分，並具有一定之重量，有相片一幀及本院九十一年九月二十四日之勘驗筆
        錄一份在卷可憑。如以之打人，足以傷害人之生命，客觀上具有危險性，自
        屬兇器甚明。
  （三）另就犯罪事實（二）之部分，亦據被害人林志緯指述：車號ＲＤＨ—七五一
        號輕型機車為伊所有，於九十一年五月十四日，停放在高雄市○○路七七號
        前失竊等情明確，復有證人即查獲員警吳瑞富在停證稱：當天伊執行巡邏勤
        務，伊開車經過國泰路時，發現路邊有一個人本來在牽機車，看到巡邏車後
        竟趕快將機車停放在機車道上，伊就覺得很奇怪，就掉頭迴轉，見到被告若
        無其事走到路邊後並坐在路旁，伊就先從巡邏車上電腦查詢，發現該台機車
        是贓車，伊就去試摸該台機車引擎，發現機車引擎仍有熱度，又到被告身旁
        找尋有無可發動機車之工具，就在被告伸手可及之旁草堆內發現一支鑰匙，
        伊再以該支鑰持去試開機車，亦可發動，伊在調查詢問被告時，被告有表示
        無法聽見，但在無預警情況下詢問被告，被告竟能馬上回答，顯然表示被告
        並非無法聽見等語明確，另有扣押物品目錄表、高雄縣警察局贓物認領收據
        、車輛竊盜、車牌失竊資料個別查詢報表—查詢車輛認可資料，及高雄縣警
        察局車輛尋獲通報單各一份在卷足稽。
  （四）綜前說明，被告此部分所辯，顯係避重就輕及推卸責任的說法，不足採信，
        本件事證明確，被告前開竊盜犯行堪以認定。
  （五）另被告聲請勘驗九十一年五月二十日之警詢錄音帶，用以證明伊所述與員警
        所致做筆錄有出入，然被告於警詢中不僅否認員警所查扣之鑰匙為其所有，
        亦否認車號ＲＤＨ—七五一號輕型機車為其所停放及竊取，有警詢筆錄可憑
        ，並無任何誘導被告犯罪，或栽贓情事，且此部分事證已明，核無勘驗之必
        要，附此說明。
  四、查被告黃君璧所持以行竊之老虎鉗一支，客觀上足以傷害人生命、身體，具危
      險性，為刑法第三百二十一條第一項第三款所規定之兇器，堪以認定。是被告
      所為犯罪事實（一）之部分，被告破壞被害人中台公司工程車上工具箱之鎖後
      ，欲竊取工具箱內之工具及時遭人發覺而未得手，核其此部分所為係犯刑法第
      三百二十一條第二項、第一項第三款之攜帶凶器竊盜未遂罪。另被告就前開犯
      罪事實（二）、（三）部分之犯行，則係刑法第三百二十條第一項之竊盜既遂
      罪。被告先後三次犯行間，時間緊接，犯罪構成要件相同，顯係基於概括之犯
      意，是連續犯，應依刑法第五十六條之規定，從一重之攜帶凶器竊盜未遂罪論
      處，應加重其刑，另應依既遂罪減輕其刑，即先加後減之。公訴人雖未就前開
      犯罪事實（二）、（三）之部分之犯行起訴，但此部分既與前開起訴事實間，
      具有連續犯之裁判上一罪之關係，應為起訴效力所及，本院自得加以審究，併
      此敘明。經審酌被告素行不良，有台灣高等法院被告全國前案紀錄表一份在卷
      足稽，即前有犯罪前科，仍不知謹慎自持，時值壯年，不思正途、竊取他人財
      物之犯罪動機，及犯罪手段、對於被害人所生損害與困擾，被告於事後僅坦承
      部分犯行，惟在庭態度尚可等一切情狀，量處主文所示之刑。
  五、扣案之老虎鉗一支，及機車鑰匙二支，均為供犯罪所用之物，且為被告所有，
      雖被告於本院審理中辯稱：老虎鉗是工程車上之工具，另機車鑰匙非伊所有，
      其中一支是插在被害人機車上云云，惟查，證人戴德通已於警詢中檢視扣案老
      虎鉗後稱非伊所有之工具等語甚明，另被害人林志緯及黃燈貴均陳稱失竊機車
      前，機車均有鎖龍頭鎖，且其中一支機車鑰匙並有斷裂，足認前開老虎鉗及機
      車鑰匙為被告所有，應依刑法第三十八條第一項第二款併予宣告沒收，
貳、不另為不受理諭知部分（即毀損罪部分）
  一、公訴意旨另以：被告袁璧君意圖為自己不法所有，於九十一年五月三日十四時
      三十分許，在高雄市○○區○○路一六九號巷口，持客觀上足供凶器使用之老
      虎鉗一支，著手竊取財物，並先破壞乙○○所有之工程車上之工具箱之鎖頭，
      足以生損壞於乙○○，因認被告甲○○另犯刑法第三百五十四條之毀損罪。
  二、按起訴之程序違背規定者，應諭知不受理判決，刑事訴訟法第三百零三條第一
      款定有明文。
  三、經查：被害人戴德通雖於九十一年五月三日警詢中表示提出告訴，惟於同月二
      十日又表示不要對被告提出毀損告訴，有警詢筆錄在卷可按，足認告訴人已於
      偵查中撤回其告訴，公訴人猶據之提起公訴，顯有未洽，原應為不受理之諭知
      ，然因檢察官認被告此部分之犯行，與前開竊盜未遂之犯行間有方法、結果之
      牽連關係，爰不另為不受理之諭知，併此說明。
據上論結，應依刑事訴訟法第四百五十二條、第二百九十九條第一項前段，刑法第五
十六條、第三百二十一條第一項第三款、第二項、第二十六條前段、第三十八條第一
項第二款，判決如主文。
中      華      民      國    九十一    年      十      月    十一    日
                        臺灣高雄地方法院刑事第四庭
                            法    官  程克琳
右正本證明與原本無異。
如不服本判決，應於判決送達後十日內，向本院提出上訴狀。
                            書 記 官   梁瑜玲
中    華    民    國      九十一      年      十      月      十六      日
【附錄本案論罪科刑法條】
刑法第三百二十條：
意圖為自己或第三人不法之所有，而竊取他人之動產者，為竊盜罪，處五年以下有期
徒刑、拘役或五百元以下罰金。
意圖為自己或第三人不法之利益，而竊佔他人之不動產者，依前項之規定處斷。
前二項之未遂犯罰之。
刑法第三百二十一條：
犯竊盜罪而有左列情形之一者，處六月以上五年以下有期徒刑：
一、於夜間侵入住宅或有人居住之建築物、船艦或隱匿其內而犯之者。
二、毀越門扇、牆垣或其他安全設備而犯之者。
三、攜帶兇器而犯之者。
四、結夥三人以上而犯之者。
五、乘火災、水災或其他災害之際而犯之者。
六、在車站或埠頭而犯之者。
前項之未遂犯罰之。
